【裁判字號】    94,訴,2634
【裁判日期】    950313
【裁判案由】    毒品危害防制條例
【裁判全文】
臺灣高雄地方法院刑事判決              94年度訴字第2634號
公  訴  人  臺灣高雄地方法院檢察署檢察官
被      告  甲○○
上列被告因違反毒品危害防制條例案件，經檢察官提起公訴（94
年度毒偵字第5134號）及移送併案審理（95年度毒偵字第127 號
），本院判決如下：
    主  文
甲○○連續施用第一級毒品，處有期徒刑拾月。
    事  實
一、甲○○前因施用毒品案件，經本院裁定送勒戒處所觀察、勒
    戒，認有繼續施用傾向，復經本院裁定令入戒治處所施以強
    制戒治，於90年9 月13日停止戒治出監，所餘戒治期間。付
    保護管束，於同年11月24日保護管束期滿，該案並經臺灣高
    雄地方法院檢察署檢察官於90年12月20日以90年度戒毒偵字
    第1377號不起訴處分確定。其猶不知悔改，明知海洛因業經
    公告列為毒品危害防制條例第2 條第2 項第1 款之第一級毒
    品，不得非法持有、施用，竟基於施用第一級毒品海洛因之
    概括犯意，於前開強制戒治執行完畢釋放後5 年內即94年5
    月23日晚上某時起至同年12月中旬某時止，連續在其位於桃
    園縣南山路三段184 號之工作地點，以將第一級毒品海洛因
    置於注射針筒摻水混合後注射身體等方式，每月施用第一級
    毒品海洛因1 次。嗣於94年5 月25日10時32分許，甲○○為
    受保護管束人，至臺灣高雄地方法院檢察署觀護室接受採尿
    送驗，檢驗結果呈嗎啡陽性反應，而知悉上情；復於同年10
    月26日15時30分許，甲○○駕駛車牌號碼II-1201 號自小客
    車，在國道一號南向246 公里路段，因路肩超車為警攔查，
    經其同意，由警採集尿液送驗，呈嗎啡陽性反應而查獲。
二、案經高雄縣政府警察局仁武分局報請臺灣高雄地方法院檢察
    署檢察官偵查起訴並移送併辦。
    理  由
一、本件被告甲○○所犯為死刑、無期徒刑、最輕本刑為3 年以
    上有期徒刑以外之罪，其於準備程序進行中，就被訴事實為
    有罪之陳述，經告知簡式審判程序之旨，並聽取當事人之意
    見後，本院合議庭裁定由受命法官獨任進行簡式審判程序，
    合先敘明。
二、上揭事實，業據被告於本院審理時坦承不諱，且其於上開時
    間分別為觀護人、員警採取之尿液，經送請臺灣檢驗科技股
    份有限公司、長榮大學檢驗結果，均呈嗎啡陽性反應，有該
    公司94年5 月27日出具之濫用藥物尿液檢驗報告，及長榮大
    學於同年11月1 日出具之確認報告各1 份附卷可稽。被告上
    開自白與事實相符，自可採為認定事實之證據，其施用第一
    級毒品之犯罪事實，堪以認定。被告前因施用毒品案件，經
    本院裁定送勒戒處所觀察、勒戒後，因有繼續施用毒品之傾
    向，又經本院裁定令入戒治處所施以強制戒治1 年，嗣經戒
    治所評定合格，認無繼續戒治之必要，並於90年9 月13日出
    所停止戒治，於同年11月24日保護管束期滿，視為強制戒治
    期滿，經臺灣高雄地方法院檢察署檢察官以90年度戒毒偵字
    第1377號為不起訴處分確定之事實，有臺灣高等法院被告前
    案紀錄表、本院被告院內索引卡紀錄表及臺灣高雄地方法院
    檢察署刑案資料查註紀錄表各乙份附卷可參，其於強制戒治
    執行完畢釋放後，5 年內再犯本件施用第一級毒品罪，事證
    明確，應予依法論科。
三、按對於施用毒品者之追訴，依毒品危害防制條例第23條第2
    項規定：「觀察、勒戒或強制戒治執行完畢釋放後，5 年內
    再犯第10條施用毒品之罪者，應依法追訴。」本件被告前因
    施用毒品案件，經本院裁定觀察勒戒，並令入戒治處所施以
    強制戒治，於90年9 月13日停止戒治，於同年11月24日保護
    管束期滿，視為強制戒治執行完畢，經檢察官為不起訴處分
    確定，其於強制戒治執行完畢釋放後，5 年內再犯本件施用
    毒品案件，依毒品危害防制條例第23條第2 項之規定，應依
    法追訴。核被告所為，係犯毒品危害防制條例第10條第1 項
    之施用第一級毒品罪。被告先後多次施用第一級毒品之犯行
    ，時間緊接，均犯相同之罪名，顯係出於概括之犯意為之，
    為連續犯，依刑法第56條之規定以一罪論，並加重其刑。被
    告持有第一級毒品進而施用，持有之低度行為各為施用之高
    度行為所吸收，不另論持有毒品之罪。至檢察官移送併案審
    理部分（即95年度毒偵字第127 號）即被告於94年10月26日
    15時30分許回溯24小時內某時施用第一級毒品海洛因之犯行
    ，以及經被告於本院審理中坦承起訴及併案事實以外施用第
    一級毒品犯行等，雖均未據起訴，惟與已起訴論罪科刑部分
    ，各有連續犯之裁判上一罪關係，為起訴效力所及，既經查
    明，本院自得一併審究，附此敘明。爰審酌被告前因犯施用
    毒品案件經觀察勒戒及強制戒治，仍未能徹底戒絕毒品，且
    於假釋期間復犯本案施用毒品罪，顯見其無戒毒悔改之意；
    惟念其施用毒品乃自戕一己之身體健康，尚未對他人造成危
    害，且犯後坦承犯行，態度尚可等一切情狀，量處如主文所
    示之刑。
據上論斷，應依刑事訴訟法第273 條之1 第1 項、第299 條第1
項前段，毒品危害防制條例第10條第1 項，刑法第11條前段、第
56條，判決如主文。
中    華    民    國    95    年    3     月    13    日
                  刑事第六庭    法  官  楊佩蓉
以上正本證明與原本無異。
如不服本判決，應於收受送達後10日內向本院提出上訴書狀。
                                書記官  翁淑珮
中    華    民    國    95    年    3     月    13    日
附錄本案判決論罪科刑法條：
毒品危害防制條例第10條第1項
施用第一級毒品者，處6月以上5年以下有期徒刑。


司法院資訊處製作；財團法人民間司法改革基金會備份。
